臺灣彰化地方法院彰化簡易庭民事簡易判決
110年度彰簡字第543號
原      告  尤錦文  
            尤信松  
共      同
訴訟代理人  施廷勳律師
被      告  尤金地  
上列當事人間拆除地上物事件，本院於民國111年1月12日言詞辯
論終結，判決如下：
    主      文
被告應將坐落彰化縣○○鎮○○段0000地號土地上，如附圖一所示編
號甲面積6.77平方公尺之磚造地基及圍牆、編號乙之電線桿2支
（電線桿面積微小未計），與附圖一編號甲範圍內之抽水馬達、
水管、鐵片即附圖二所示之物拆除，並將上開範圍土地返還原告
。
訴訟費用由被告負擔。
本判決第1項得假執行。
    事實及理由
原告聲明：如主文第1項所示。陳述：
  ㈠坐落彰化縣○○鎮○○段0000地號土地（下稱系爭土地）為原告
    共有，被告無正當權源，竟在其上起造如附圖一所示編號甲
    面積6.77平方公尺之磚造地基及圍牆，地基及圍牆內設置附
    圖二所示抽水馬達、水管、鐵片等物，並在其上設置編號乙
    之電線桿2支，占有使用系爭土地。
  ㈡為此依物上請求權之法律關係，請求判決如主文第1項所示。
被告聲明：我不知道你在說什麼。陳述：
  ㈠無良心、無品、栽贓、誣告，交給上帝。
  ㈡被告於40幾年前鑿井時，系爭土地為被告之母所有，使用至
    今已逾40年，設有抽水馬達抽取地下水。
  ㈢被告曾在系爭土地上申請用電及水權。
民法第767條第1項前段、中段規定「所有人對於無權占有或侵
  奪其所有物者，得請求返還之，對於妨害其所有權者，得請求
  除去之」。經查：
  ㈠原告主張之事實，業據其提出土地登記謄本、地籍圖謄本、
    照片為證，並經本院通知兩造到場勘驗系爭土地，及囑託彰
    化縣和美地政事務所測量製作如附圖一所示複丈成果圖，系
    爭土地上之電線桿及其附連之電線，均為以被告名義之用電
    戶自備桿線，非臺灣電力股份有限公司設置，亦經該公司彰
    化區營運處於民國110年12月3日函覆本院，上開證據均提示
    兩造辯論。被告既自認起造、設置地上物，惟未舉證證明占
    有使用系爭土地之正當權源，則其否認原告權利，不足採取
    ，堪信原告之主張為真。
  ㈡從而原告依物上請求權之法律關係，請求判決如主文第1項所
    示，合於民法第767條第1項前段、中段規定，為有理由，應
    予准許。
本件係適用簡易程序所為被告敗訴之判決，就主文第1項部分
  ，應依職權宣告假執行。
本件判決事證已臻明確，兩造其餘主張及舉證，核與判決結果
  無影響，不另論述。
訴訟費用負擔之依據：民事訴訟法第78條。
中　　華　　民　　國　　111 　年　　1 　　月　　26　　日
                  彰化簡易庭  法    官  廖政勝
以上正本係照原本作成。
如不服本判決，應於判決送達後20日內，向本院提出上訴狀，並
按應送達於他造之人數提出繕本或影本，及繳納第二審裁判費。
中　　華　　民　　國　　111 　年　　1 　　月　　26　　日
                              書 記 官  梁高賓